【裁判字號】    99,裁,858
【裁判日期】    990422
【裁判案由】    贈與稅
【裁判全文】
最  高  行  政  法  院  裁  定
                                       99年度裁字第858號
上  訴  人  甲○○
被 上訴 人  財政部臺灣省北區國稅局
代  表  人  乙○○
上列當事人間贈與稅事件，上訴人對於中華民國98年12月22日臺
北高等行政法院98年度訴字第1974號判決，提起上訴，本院裁定
如下：
    主  文
上訴駁回。
上訴審訴訟費用由上訴人負擔。
    理  由
一、按對於高等行政法院判決之上訴，非以其違背法令為理由，
    不得為之，行政訴訟法第242條定有明文。依同法第243條第
    1項規定，判決不適用法規或適用不當者，為違背法令；而
    判決有同條第2項所列各款情形之一者，為當然違背法令。
    是當事人對於高等行政法院判決上訴，如依行政訴訟法第24
    3條第1項規定，以高等行政法院判決有不適用法規或適用不
    當為理由時，其上訴狀或理由書應有具體之指摘，並揭示該
    法規之條項或其內容；若係成文法以外之法則，應揭示該法
    則之旨趣；倘為司法院解釋或本院之判例，則應揭示該判解
    之字號或其內容。如以行政訴訟法第243條第2項所列各款情
    形為理由時，其上訴狀或理由書，應揭示合於該條項各款之
    事實。上訴狀或理由書如未依此項方法表明，或其所表明者
    與上開法條規定不合時，即難認為已對高等行政法院判決之
    違背法令有具體之指摘，其上訴自難認為合法。
二、本件上訴人於民國92年間自其彰化商業銀行及玉山商業銀行
    新莊分行之帳戶提領現金，合計新臺幣（下同）670萬元，
    為其子黃聯鑫購買保險及代償房屋借款，涉有以贈與論情事
    ，被上訴人乃依遺產及贈與稅法第5條第1款規定，核定系爭
    贈與總額670萬元。上訴人不服，提起復查，經復查決定追
    減本次贈與總額251萬1,938元，上訴人仍不服，循序提起行
    政訴訟，遭原審判決駁回，乃對原判決上訴，主張：上訴人
    與配偶黃廖愛玉所有坐落臺北縣新莊市○○○段590-1地號
    （重測後為榮富段174地號）土地，應有部分各1/2，與喬品
    建設股份有限公司合建房屋，85年4月興建完成後陸續出售
    ，所得價款約6、7千萬元全數存入上訴人上海商業銀行帳戶
    ，該筆款項配偶亦有一半權利，故本件若認定為「視同贈與
    」，配偶亦有一半「視同贈與」。原審就此事實均未調查，
    仍認定為上訴人一人之「視為贈與」，有違實情，於法亦有
    違背等語，雖以該判決違背法令為由，惟核其上訴理由，係
    就原審取捨證據、認定事實之職權行使，指摘其為不當，並
    就原審已論斷者，泛言未論斷，而非具體表明合於不適用法
    規、適用法規不當、或行政訴訟法第243條第2項所列各款之
    情形，難認對原判決之如何違背法令已有具體之指摘。依首
    開規定及說明，應認其上訴為不合法。
三、據上論結，本件上訴為不合法。依行政訴訟法第249條第1項
    前段、第104條、民事訴訟法第95條、第78條，裁定如主文
    。
中    華    民    國    99    年    4     月    22    日
                    最高行政法院第一庭
                        審判長法官  鄭  淑  貞
                              法官  林  茂  權
                              法官  侯  東  昇
                              法官  楊  惠  欽
                              法官  胡  方  新
以  上  正  本  證  明  與  原  本  無  異
中    華    民    國    99    年    4     月    23    日
                              書記官  張  雅  琴


司法院資訊處製作；財團法人民間司法改革基金會備份。
